【裁判字號】    99,訴,148
【裁判日期】    990409
【裁判案由】    毒品危害防制條例等
【裁判全文】
臺灣桃園地方法院刑事判決               99年度訴字第148號
公  訴  人  臺灣桃園地方法院檢察署檢察官
被      告  甲○○
選任辯護人  邱奕澄律師
上列被告因毒品危害防制條例等案件，經檢察官提起公訴（99年
度偵字第1463號），本院判決如下：
    主  文
甲○○共同運輸第三級毒品，處有期徒刑貳年捌月。扣案如附表
一所示之物均沒收。
    事  實
一、甲○○及真實姓名年籍不詳綽號各為「文龍」、「阿犬」、
    「小鍾」（檢察官起訴書誤載為「小鐘」應予更正）之成年
    男子，均明知愷他命係毒品危害防制條例所定之第三級毒品
    ，依法不得運輸，並經行政院公告為甲類管制進出口物品，
    屬懲治走私條例所列未經許可不得私運入境之管制進出口物
    品，竟仍共同基於自大陸地區運輸、私運愷他命進口之犯意
    聯絡，於民國99年1月4、5日間，在桃園縣八德市○○路○段
    148號大潤發桃園八德店賣場斜對面之遊戲屋網路咖啡店內
    ，由「文龍」出面邀約甲○○參與自大陸地區私運愷他命進
    口之犯罪計畫，「文龍」要求甲○○前往大陸地區廣東省珠
    海市○○路上尋找同夥「阿犬」取得愷他命攜帶回臺，許諾
    事成擬付新臺幣8萬元作為報酬，甲○○當場應允，於99年1
    月7日，甲○○先從臺灣地區自行搭機出境前往澳門、再從
    澳門搭車抵達大陸地區廣東省珠海市，旋於同日晚間，以如
    附表一編號(1)所示之行動電話，插入如附表一編號(2)所示之
    SIM卡，撥打「阿犬」之大陸地區門號行動電話聯繫「阿犬
    」見面，於99年1月8日，「阿犬」獨自前往甲○○在該市區
    下榻之金朝陽酒店房間，要求甲○○提出中華民國護照、臺
    灣居民來往大陸通行證、中華民國國民身分證及照片以供影
    印備份，並指示甲○○將原訂99年1月11日之返臺日期改為
    99年1月9日，「阿犬」並言明翌日會前來交付如附表一編號
    (3)所示之愷他命，交由甲○○攜帶進入臺灣地區再轉由「文
    龍」交給「小鍾」，甲○○則除交付前開資料外，更依言電
    洽旅行社更改原訂返臺之回程機票時間，於99年1月9日上午
    6時許，「阿犬」依約攜帶以如附表一編號(4)所示之包裝袋
    分裝之如附表一編號(3)所示之愷他命至甲○○酒店房間會合
    ，「阿犬」即將前開4包愷他命，以如附表一編號(5)所示之
    束腹帶將之綑綁於甲○○之兩側腰際部位，並將前開證件返
    還甲○○，旋由「阿犬」與另2名不詳人士（按無證據證明
    亦有犯意聯絡）駕車搭載甲○○前往拱北關區，甲○○隨即
    獨自出關到達澳門，於同日再自澳門搭乘澳門航空公司NX-
    610號班機，於同日中午12時55分許抵達桃園國際機場，藉
    此方式運輸、私運前開4包愷他命入境臺灣地區，甲○○並
    旋以如附表一編號(1)所示之行動電話，插入如附表二編號(1)
    所示之SIM卡，撥打「文龍」之門號0000000000號行動電話
    聯繫，經「文龍」指示甲○○前往機場10號搭車地點見面，
    在甲○○前往該處途中，為警員查獲並扣得如附表一、二所
    示之物。
二、案經法務部調查局桃園縣調查站報請臺灣桃園地方法院檢察
    署檢察官偵查起訴。
    理  由
一、上揭犯罪事實，業據被告甲○○迭於警詢、檢察官偵查及本
    院審理時坦承不諱（見偵查卷第5-7、26-28、48頁，本院卷
    第7頁背面、第27頁背面-第28頁背面、第64頁），又被告於
    上開時、地為警查獲隨身攜帶愷他命之事實，有臺北關稅局
    扣押貨物收據及搜索筆錄、蒐證照片在卷可稽（見偵查卷第
    21-1、22頁），復有如附表所示之物扣案可佐。再被告以束
    腹帶夾藏之白色結晶4包，經送鑑定結果，確含有第三級毒
    品愷他命成分，合計淨重1999.51公克，驗餘淨重1998.9公
    克，空包裝總重37.22公克，純度77.83%，純質淨重1556.22
    公克，有法務部調查局99年1月25日調科壹字第09900018100
    號鑑定書存卷為憑（見偵查卷第58頁）。綜上，足認被告前
    述任意性之自白與事實相符，其運輸及私運愷他命之犯行明
    確，洵堪認定。
二、查扣案如附表一編號(3)所示之愷他命，係毒品危害防制條例
    第2條第2項第3款明定之第三級毒品，並經行政院依懲治走
    私條例第2條第3項授權所訂管制物品項目及其數額公告之甲
    類第4目管制進出口物品，又自澳門私運管制物品進口逾公
    告數額，應逕依懲治走私條例第2條第1項罪責論處，無庸引
    用同條例第12條規定，固有最高法院93年度第3次刑事庭會
    議決議意旨可稽，然被告係將其在大陸地區廣東省珠海市取
    得之前開愷他命，先運往澳門、再由澳門搭機運抵臺灣地區
    ，誠屬自大陸地區私運愷他命入境臺灣地區，核其所為，係
    犯毒品危害防制條例第4條第3項運輸第三級毒品罪、懲治走
    私條例第12條及第2條第1項準私運管制物品進口罪。至毒品
    危害防制條例第11條第5項條文，就持有第三級毒品純質淨
    重達20公克以上者，設有科處刑罰之規定，經查被告遭查獲
    所持有之愷他命，經鑑定結果，可知純質淨重已達1556.22
    公克，則其所持有第三級毒品純質淨重達20公克以上，但被
    告持有愷他命之低度行為，為其運輸之高度行為所吸收，不
    另論罪。按所謂私運管制物品進口，係指從國外或自大陸地
    區私運管制物品進入臺灣地區，既遂與否乃以進入國界為準
    ，且運輸毒品罪祇以毒品實施運送為足，非以運抵目的地構
    成犯罪完成要件，既遂與否當以起運為準，若已起運便係完
    成輸送行為，此有最高法院95年度台上字第298號刑事判決
    意旨可稽，被告與「文龍」、「阿犬」、「小鍾」共同基於
    自大陸地區私運愷他命入境之犯意聯絡，使得如附表一編號
    (3)所示之愷他命運抵桃園國際機場，其等運輸毒品及準私運
    管制物品進口之行為均認完成，均為既遂犯。被告與「文龍
    」、「阿犬」、「小鍾」間，具有犯意聯絡及行為分擔，應
    論以共同正犯。被告以一私運行為觸犯運輸第三級毒品罪、
    準私運管制物品進口罪，為想像競合犯，依刑法第55條之規
    定，應從一重之運輸第三級毒品罪處斷。又被告所為犯行，
    於偵查及審理中均自白犯行，已如前述，應依毒品危害防制
    條例第17條第2項之規定，減輕其刑。爰審酌被告無任何前
    案紀錄，素行非惡，有臺灣高等法院被告前案紀錄表附卷可
    按，其所運輸毒品重量高達1900餘公克，幸甫入境即為警查
    獲，並未造成重大實害，參以犯後迭於偵查及審理時坦承犯
    行，顯有悔意，認公訴人求處有期徒刑3年尚嫌過重等一切
    情狀，量處如主文所示之刑，以資懲儆。按毒品危害防制條
    例對販賣第三級毒品之沒收，未見特別規定，行為若認構成
    犯罪，毒品即屬不受法律保護之違禁物，應予回歸刑法適用
    ，依刑法有關違禁物之規定加以沒收，此有最高法院96年度
    台上字第884號、95年度台上字第911號刑事判決意旨可稽，
    扣案如附表一編號(3)所示之愷他命，依照前揭最高法院見解
    ，洵屬違禁物，應依刑法第38條第1項第1款之規定，宣告沒
    收；扣案如附表一編號(1)所示之行動電話、如附表一編號(2)
    所示之SIM卡，皆為被告所有，用於聯繫接洽私運前開愷他
    命之事宜，係供運輸第三級毒品犯罪所用之物，應依毒品危
    害防制條例第19條第1項前段之規定，宣告沒收；扣案如附
    表一編號(4)所示之空包裝袋、如附表一編號(5)所示之束腹帶
    ，俱為共犯「阿犬」所有，前者用於貯存前開愷他命以防裸
    露或潮濕，後者用於綑綁前開愷他命以利攜運，均係供作運
    輸第三級毒品犯罪所用之物，況送鑑定時可將空包裝袋與愷
    他命分別秤重，顯見兩者尚無難以析離關係，應依毒品危害
    防制條例第19條第1項前段之規定，參照共犯連帶沒收原則
    ，宣告沒收。扣案如附表二編號(1)所示之SIM卡，雖係被告
    使用供作聯絡運輸第三級毒品犯罪所用之物，惟屬被告之父
    所有，業據被告陳明在卷（見本院卷第63頁），依法不得沒
    收；扣案如附表二編號(2)所示之內褲，查無證據證明與本案
    有關，亦不得宣告沒收。
據上論斷，應依刑事訴訟法第299條第1項前段，毒品危害防制條
例第4條第3項、第17條第2項、第19條第1項前段，懲治走私條例
第2條第1項、第11條、第12條，刑法第11條、第28條、第55條、
第38條1項第1款，判決如主文。
本案經檢察官蔡奇曉到庭執行職務。
中    華    民    國    99    年    4     月    9     日
                  刑事第一庭  審判長法  官  曾家貽
                                    法  官  鄭吉雄
                                    法  官  俞力華
以上正本證明與原本無異。
如不服本判決應於收受判決後10日內向本院提出上訴書狀，並應
敘述具體理由。其未敘述上訴理由者，應於上訴期間屆滿後20日
內向本院補提理由書( 均須按他造當事人之人數附繕本) 「切勿
逕送上級法院」。
                                    書記官  資念婷
中    華    民    國    99    年    4     月    20    日
附表一：本院諭知沒收之扣案物
┌──┬──────────────────────┬──┐
│編號│物            品            名            稱│數量│
├──┼──────────────────────┼──┤
│ (1) │NOKIA廠牌行動電話                           │ 1具│
├──┼──────────────────────┼──┤
│ (2) │大陸地區號碼00000000000000000000號SIM卡     │ 1張│
├──┼──────────────────────┼──┤
│ (3) │第三級毒品愷他命（合計淨重1999.51公克，驗餘 │ 4包│
│    │淨重1998.9公克）                            │    │
├──┼──────────────────────┼──┤
│ (4) │置放前開愷他命之空包裝袋                    │ 4個│
├──┼──────────────────────┼──┤
│ (5) │綑綁前開愷他命之束腹帶                      │ 1條│
└──┴──────────────────────┴──┘
附表二：本院不予沒收之扣案物
┌──┬──────────────────────┬──┐
│編號│物            品            名            稱│數量│
├──┼──────────────────────┼──┤
│ (1) │臺灣地區號碼0000000000000號SIM卡            │ 1張│
├──┼──────────────────────┼──┤
│ (2) │內褲                                        │ 1件│
└──┴──────────────────────┴──┘
附錄本案論罪科刑法條
毒品危害防制條例第4條
（準販運製造毒品罪）
製造、運輸、販賣第一級毒品者，處死刑或無期徒刑；處無期徒
刑者，得併科新臺幣2000萬元以下罰金。
製造、運輸、販賣第二級毒品者，處無期徒刑或7年以上有期徒
刑，得併科新臺幣1000萬元以下罰金。
製造、運輸、販賣第三級毒品者，處5年以上有期徒刑，得併科
新臺幣700萬元以下罰金。
製造、運輸、販賣第四級毒品者，處3年以上10年以下有期徒刑
，得併科新臺幣300萬元以下罰金。
製造、運輸、販賣專供製造或施用毒品之器具者，處1年以上7年
以下有期徒刑，得併科新臺幣100萬元以下罰金。
前5項之未遂犯罰之。
懲治走私條例第2條
（私運管制物品罪）
私運管制物品進口、出口逾公告數額者，處7年以下有期徒刑，
得併科新臺幣300萬元以下罰金。
前項之未遂犯罰之。
第1項所稱管制物品及其數額，由行政院公告之。
懲治走私條例第12條
（本條例規定之準用）
自大陸地區私運物品進入臺灣地區，或自臺灣地區私運物品前往
大陸地區者，以私運物品進口、出口論，適用本條例規定處斷。

司法院資訊處製作；財團法人民間司法改革基金會備份。
